臺灣臺北地方法院交通事件裁定　　　　　　　　　　九十三年度交聲字第四四四號
　　　受處分人　　甲○○
　　　即異議人
右列受處分人因違反道路交通管理處罰條例案件，對於台北市交通事件裁決所九十三
年四月二十一日所為之處分（原處分：北市裁三字第駕裁二二－ＡＣＵ二八一００六
號），聲明異議，本院裁定如左：
    主  文
異議駁回。
    理  由
一、按汽車行駛於道路上，其汽車駕駛人或前座乘客未繫安全帶者，處汽車駕駛人新
    台幣（下同）一千五百元罰鍰，道路交通管理處罰條例第三十一條第一項定有明
    文。
二、本件受處分人即異議人甲○○，於民國九十三年二月十七日凌晨二時十六分許，
    駕駛車號六Ａ—六三四八號之自用小貨車，途經台北市○○○路、光復北路口時
    ，因駕駛人未繫安全帶，為台北市政府警察局松山分局東社派出所（以下稱松山
    分局東社派出所）員警黃副鑫所發現攔停，並以受處分人有違反道路交通管理處
    罰條例第三十一條第一項之行為當場掣單舉發，受處分人簽收員警開立之舉發違
    反道路交通管理事件通知單，並依限自行到案提出申訴，原處分機關函請舉發機
    關調查結果，仍認受處分人有上開違規行為，乃依道路交通管理處罰條例第三十
    一條第一項之規定裁處受處分人罰鍰一千五百元。
三、本件異議人對右揭時地駕車經過一情並無異詞，惟矢口否認有何未繫安全帶駕駛
    汽車之行為，辯稱略以：當時伊從台北市○○街開車出來要幫人家載東西，當車
    子還沒有開到台北市○○○路與民生東路口時，伊就聽到前座右手邊的車門沒有
    關好的聲音，所以伊開到台北市○○○路與光復北路口時剛好遇到紅燈就將車子
    停下來，伊想把車門關好，但因為安全帶綁住距離太遠，沒有辦法去關車門，所
    以伊就將安全帶鬆開，伊將門關好後，警察就過來，伊之前都有繫安全帶云云。
    經查：受處分人行車途經台北市○○○路與復興北路口時並未繫安全帶等情，業
    據證人即舉發員警黃副鑫於本院調查中結證稱：我當天執行轄區凌晨一時到三時
    的巡邏任務，於凌晨二時到二時三十分在台北市○○○路○段與光復北路口擔任
    路檢守望時，伊看到受處分人駕駛六Ａ—六三四八號之自用小貨車行近台北市○
    ○○路○段與光復北路口時，受處分人沒有繫安全帶，伊就等受處分人遇到紅燈
    停下來的時候才上前臨檢，伊沒有看到受處分人有將前座右手邊車門關起來的動
    作等語（見本院九十三年六月十七日訊問筆錄），經查證人黃副鑫係本件原處分
    機關所認定受處分人有右開違規行為之原證人，其到庭在本院法官面前具結以言
    詞供述本件訴訟上之待證事實（即受處分人有右開違規事實），因其與受處分人
    毫無怨懟，自無自陷於偽證罪之追訴而構詞誣賴受處分人之理，是本院由其供述
    已得有受處分人確有右開違規行為之心證，且於本件卷存證據資料內並無任何積
    極證據足以證明證人上開供述係屬虛偽，亦未有足以令人顯信其供述為不可採之
    品性證據或前科證據存在，本院自不得僅以證人為本件開單告發受處分人之員警
    而全盤抹煞其在訴訟上所具有之原證人資格，而受處分人對上開證人之供述並無
    法舉出或請本院調查任何對其有利之證據資料，以使本院對證人所供述受處分人
    違規之事實產生任何合理之懷疑，且交通警察掣單舉發違反道路交通管理處罰條
    例所列之違規事實，本質上為行政處分，係公務員基於職務上之權力，依法就特
    定之具體事件所為之具公法上效果之單方面行政行為，基於公務員為公法上行為
    具有公信力之原則，該行政行為當可被推定為真正，其據以依法處分之事實認定
    亦為正確無誤，本此公信原則，乃立法者賦予行政機關制定違反道路交通事件統
    一裁罰標準及處理細則，使勤務員警得當機處分（如該細則第二十三條）以達其
    維護交通秩序、安全之行政目的，反之，若謂公務員一切行政行為均需預留證據
    以證其實，則國家行政勢必窒礙難行，據此，刑事訴訟法就犯罪證據有關之規定
    中與屬行政秩序罰之交通違規裁罰本質不合之部分，自不在準用之列，從而，受
    處分人既未就執勤員警之舉發有誤提出相關證據以供調查，本院經查亦無任何證
    據足資證明其有捏造事實違法取締之情事，則執勤員警本其維護交通秩序、安全
    職責所為之舉發，自應受到合法、正確之推定。從而，受處分人空言否認其未有
    前開違規云云，無非卸責之詞，不足採信。綜上所述，本件受處分人確實有駕駛
    自小貨車行駛於道路而未繫安全帶之違規行為。原處分機關依道路交通管理處罰
    條例第三十一條第一項規定裁處罰鍰一千五百元，核無違誤，本件受處分人之異
    議為無理由，應將其異議駁回。
四、據上論斷，應依道路交通案件處理辦法第十九條，裁定如主文。
中　　　華　　　民　　　國　　九十三　　年　　　六　　　月　　 十七 　　日
                                      臺灣臺北地方法院交通法庭
                                          法  官  陳  德  民
右正本證明與原本無異。
如不服本裁定應於送達後五日內向本院提出抗告狀。
                                          書記官  葉  志  昭
中　　　華　　　民　　　國　　九十三　　年　　　六　　　月　　二十三　　日
